【裁判字號】    92,易,87
【裁判日期】    920410
【裁判案由】    竊盜
【裁判全文】
臺灣雲林地方法院刑事判決                            九十二年度易字第八七號
    公  訴  人  臺灣雲林地方法院檢察署檢察官
    被      告  丙○○
右列被告因竊盜案件，經檢察官提起公訴（九十一年度偵字第一四０八號），本院判
決如左：
    主    文
丙○○竊盜，處有期徒刑伍月，如易科罰金，以佰元折算壹日。
    事    實
一、丙○○前有傷害、妨害自由、贓物等前科（均不構成累犯）。詎其仍不知悔改，
    復意圖為自己不法之所有，於民國九十一年三月九日上午九時許，在雲林縣元長
    鄉五塊村南火九之三十七號其弟甲○○的農舍工作場所內，趁甲○○不在家之際
    ，未經甲○○之同意，擅自以新台幣（下同）四萬元之代價，將甲○○所有之冷
    凍庫一台賣給不知情之黃英男（業經檢察官為不起訴處分在案），同時丙○○並
    將甲○○所有之烤鴨用烤箱一台贈予黃英男，由黃英男僱工將上開物品運走，以
    此方法竊取甲○○之冷凍庫及烤鴨用烤箱各一台得手，嗣為警循線查獲。
二、案經甲○○訴由雲林縣警察局虎尾分局報告臺灣雲林地方法院檢察署檢察官偵查
    起訴。
    理    由
一、訊據被告丙○○坦白承認於右揭時間，將甲○○置於上開農舍工作場所內的冷凍
    庫一台以四萬元之代價出售予黃英男，並將烤鴨用烤箱一台贈予黃英男的事實，
    惟辯稱：(1)系爭冷凍庫一台及烤鴨用烤箱一台，係其父所有，並非甲○○所有，
    (2)因為甲○○不負擔母親的生活費，才變賣系爭冷凍庫，供作母親生活費云云。
二、經查：
  (一)被告承認將系爭冷凍庫一台以四萬元之代價出售予黃英男並將烤鴨用烤箱一台贈
    予黃英男的事實，核與證人甲○○、黃英男之證述相符，依上開補強證據已足資
    證明被告此部分自白之真實性，是被告自白將系爭冷凍庫一台以四萬元之代價出
    售予黃英男並將烤鴨用烤箱一台贈予黃英男，應屬真實而堪採信。
  (二)系爭冷凍庫係由證人甲○○以二十一萬五千元之代價向證人戊○○所購買，業經
    證人戊○○於檢察官訊問（見偵卷第二五頁）及本院審理中（見本院卷第二七至
    二八頁）證述明確，核與證人甲○○證稱系爭冷凍庫係他向戊○○購買等情相符
    （見本院卷第三二頁）。又甲○○之前係從事養鵝工作，業經證人乙○○、甲○○證述詳實，而其父則幫忙甲○○種田等情，並經證人乙○○證述在卷（見本院
    卷第三０頁反面）。是系爭烤鴨用烤箱顯係證人甲○○為工作之需所購買，故證
    人甲○○證稱系爭烤鴨用烤箱是其所有，應堪採信。此外，並有贓物認領保管單
    一紙、照片六張及德昌電氣行顧客簽收單一紙在卷可稽。是系爭冷凍庫係由證人
    甲○○向證人戊○○所購買，系爭烤鴨用烤箱係證人甲○○所有，應可認定。故
    被告空言辯稱系爭冷凍庫及烤鴨用烤箱是其父所有，即非可信。
  (三)被告於九十一年三月九日將系爭冷凍庫賣給黃英男時，係由證人乙○○負擔其母
    生活費乙節，業經證人乙○○證稱：「（問：被告有無出外勞的錢？）我先出五
    個月，被告再出五個月。輪到告訴人出的時候，告訴人都沒有負擔。」、「（問
    ：何時輪到你負擔？）我負擔到九十一年六月。」（見本院卷第三十頁）。又證
    人甲○○證稱：「（問：母親載回有無幫忙出錢？）如何處理，我大姐沒有向我
    說，之後才說一個人負擔五個月，由老大、老二、我輪流。」、「（問：如何輪
    ？）由我大哥先。」、「（問：生活費用如何？）輪到的人負責。我九十一年十
    一月輪到。」（見本院卷第三四頁反面）。由證人乙○○前開證詞可知，在九十
    一年六月往前算五個月內係由乙○○負擔母親的生活費，而證人甲○○亦明確證
    稱係由三兄弟各負擔五個月，到九十一年十一月才輪到他負擔。由此可知，縱然
    甲○○事後有未負擔母親生活費之情事，惟於九十一年三月九日時，尚未輪到甲○○負擔母親生活費，故被告辯稱：因為甲○○不負擔母親生活費，才將系爭冷
    凍庫賣掉乙節，顯係卸責之詞，尚難憑採。
  綜上所述，被告明知系爭冷凍庫及烤鴨用烤箱，係甲○○所有，竟將之賤價出售予
  他人，其有不法所有之竊盜犯意及行為，堪以認定。
三、核被告所為，係犯刑法第三百二十條第一項之竊盜罪。爰審酌被告素行不佳（於
    本件犯行前，有傷害、妨害自由、贓物等前科，但均不構成累犯），與甲○○係
    兄弟關係，卻不念手足之情，僅因父親死亡所得之賠償金分配及父母之扶養照料
    問題，即心生嫌隙與猜忌，而將價值約十餘萬元之冷凍庫，以四萬元之賤價出售
    他人，使被害人蒙受不小的損害。且犯後無意賠償被害人之損害，並始終推卸刑
    責之犯罪後態度等一切情狀，量處如主文所示之刑，並諭知易科罰金之折算標準
    ，以資懲儆。
據上論斷，應依刑事訴訟法第二百九十九條第一項前段，刑法第三百二十條第一項、
第四十一條第一項前段，罰金罰鍰提高標準條例第一條前段、第二條，判決如主文。
本案經檢察官丁○○到庭執行職務。
中      華      民      國      九十二      年    四      月    十      日
                                  臺灣雲林地方法院刑事第一庭
                                      審判長法  官  康樹正
                法  官  黃玉清
                                            法  官  許佩如
右正本證明與原本無異。
如不服本判決，應於判決送達後十日內向本院提出上訴狀（應附繕本）。
                                            書記官  賴成育
中      華      民      國      九十二      年    四      月    十      日
附錄：本判決論罪科刑法條：
中華民國刑法第三百二十條第一項：
  意圖為自己或第三人不法之所有，而竊取他人之動產者，為竊盜罪，處五年以下有
  期徒刑、拘役或五百元以下罰金。


司法院資訊處製作；財團法人民間司法改革基金會備份。
